【裁判字號】    99,交聲,709
【裁判日期】    990226
【裁判案由】    聲明異議
【裁判全文】
臺灣臺中地方法院交通事件裁定        99年度交聲字第709號
原處分機關  交通部公路總局臺中區監理所臺中市監理站
異  議  人
即受處分人  甲○○
上列受處分人因違反道路交通管理處罰條例案件，對於交通部公
路總局臺中區監理所臺中市監理站中華民國99年1 月26日裁監稽
違字第裁61-GF0000000號裁決書所為之處分，聲明異議，本院裁
定如下：
    主  文
異議駁回。
    理  由
一、原處分意旨略以：異議人即受處分人甲○○（下稱受處分人
    ），於民國99年1 月1 日18時27分許，騎乘車牌號碼828-GR
    Q 號重型機車，在臺中市○○路與學士路口處，因「行經有
    燈光號誌管制之交岔路口闖紅燈」之違規，經臺中市警察局
    第二分分局交通分隊員警掣單舉發，受處分人於期限內到案
    陳述意見，經原處分機關函詢舉發單位查明無誤後，遂於99
    年1 月26日以裁監稽違字第裁61-GF0000000號裁決書，依道
    路交通管理處罰條例第53條第1 項之規定，裁處受處分人罰
    鍰新臺幣（下同）1,800 元，並依同法第63條規定記違規點
    數3 點。
二、受處分人異議意旨略以：五權路與學士路口處之交通號誌背
    景為信合美眼科診所LED 大型看板，且紅燈高度正好與信合
    美眼科診所紅色LED 字幕重疊；受處分人被攔停時天色已暗
    ，實不易辨識該路口設有交通號誌，伊看到對面行人通行燈
    號亮起，認為係綠燈乃騎車左轉，當時並有多人遭此誤導而
    左轉。是本件係因交通號誌高度設置不當，令民眾陷於錯誤
    所致，原處分未查，顯有錯誤，為此聲明異議，請求撤銷原
    處分等語。
三、按汽車駕駛人，行經有燈光號誌管制之交岔路口闖紅燈者，
    處新臺幣1,800 元以上5,400 元以下罰鍰，並記違規點數3
    點，道路交通管理處罰條例第53條第1 項及第63條第1 項第
    3 款分別定有明文。
四、經查：
  (一)受處分人於99年1 月1 日18時27分許，騎乘車牌號碼828-GR
    Q 號重型機車，沿學士路紅燈左轉五權路方向行駛，經臺中
    市警察局第二分局交通分隊員警當場攔停，並以受處分人有
    「行經有燈光號誌管制之交岔路口闖紅燈」之違規，而掣開
    中市警交字第GF0000000 號舉發通知單，受處分人於期限內
    到案陳述意見，經原處分機關函詢舉發單位查明後，於99年
    1 月26日以裁監稽違字第裁61-GF0000000號裁決書，依道路
    交通管理處罰條例第53條第1 項之規定，裁處受處分人罰鍰
    1,800 元，並記違規點數3 點之情，為受處分人所不爭執，
    並有前揭舉發通知單、申訴單、臺中市警察局第二分局99年
    1 月15日中分二警交第0990000881號函及裁決書各1 份在卷
    可稽。
  (二)受處分人雖以前詞置辯，然依其提出之照片觀之，五權路與
    學士路口處之交通號誌後方固有紅色LED 看板，而與該路口
    之燈光號誌重疊，惟查上開車輛往來頻繁之大型交岔路口必
    有燈光號誌之設置，此為一般人生活經驗所得知之常識，受
    處分人為年21歲之大學在學學生，自難諉為不知；且受處分
    人遭攔停前，更已於該路口停等紅燈，益徵前揭燈光號誌與
    後方紅色LED 看板重疊之情形，縱或有影響紅燈燈號之判斷
    ，然受處分人仍有詳加注意並遵守之義務；況於燈號轉換為
    綠燈時，該燈號即與後方紅色LED 看板形成強烈對比，而無
    難以判斷燈號之情事。受處分人主張當時天色已暗，不易辨
    識該處設有交通號誌云云，要難採信。再者，人民違反法律
    上之義務而應受行政罰之行為，法律無特別規定時，雖不以
    出於故意為必要，仍須以過失為其責任條件，本件受處分人
    左轉時，本應注意上開路口之燈號是否為綠燈，而該綠燈燈
    號並不受後方紅色LED 看板燈光之影響，已如前述，是以受
    處分人前揭紅燈左轉行為縱非故意，亦顯有過失，其前開所
    辯，均非可採。
  (三)綜上所陳，受處分人確有上揭行經有燈光號誌管制之交岔路
    口闖紅燈之違規事實，原處分機關依道路交通管理處罰條例
    第53條第1 項及第63條第1 項第3 款之規定，裁處受處分人
    罰鍰1,800 元，並記違規點數3 點，於法核無不合。本件聲
    明異議為無理由，應予駁回。
五、據上論斷，應依道路交通管理處罰條例第87條第2 項，道路
    交通案件處理辦法第19條，裁定如主文。
中    華    民    國    99    年    2    月    26     日
                  交通法庭  法  官  黃佩韻
以上正本證明與原本無異。
如不服本裁定，應於送達後5日內，向本院提出抗告狀。
                            書記官  林柏名
中    華    民    國    99    年    2    月    26     日

司法院資訊處製作；財團法人民間司法改革基金會備份。
